【裁判字號】    92,交抗,163
【裁判日期】    920430
【裁判案由】    違反道路交通管理處罰條例
【裁判全文】
臺灣高等法院交通事件裁定                        九十二年度交抗字第一六三號
    抗  告  人  甲○○
    即受處分人
右抗告人因違反道路交通管理處罰條例案件，不服臺灣臺北地方法院中華民國九十一
年十二月二十三日裁定（九十一年度交聲字第六二七號），提起抗告，本院裁定如左
：
    主  文
抗告駁回。
    理  由
一、本件原裁定以抗告人即異議人甲○○於九十一年一月八日十六時許，駕駛車牌號
    碼為ＧＮ─○一○九號自用小客車沿臺北市○○路○段一五一巷由北往南方向行
    駛，行經該巷巷口向西右轉時，未讓直行車先行，致其左前車角保險桿撞及沿臺
    北市○○路○段由東向西行駛慢車道直行由莊維銓所駕駛車牌號碼為ＱＳＩ─三
    二○號輕型機車右側中間車身，造成莊維銓脊椎及臀部受傷之事實，經臺北市政
    府警察局於同年二月五日以北市警交大字第ＡＸＸ○一一八七六號舉發違反道路
    交通管理事件通知單舉發，原處分機關並於九十一年三月二十六日以異議人違反
    道路交通管理處罰條例第四十八條第一項第六款、第六十一條第三項規定，而以
    北市裁三字第裁二二─ＡＸＸ○一一八七六號裁決書裁處異議人罰鍰新臺幣九百
    元及吊扣駕駛執照三個月，並依同條例第六十三條第一項規定記違規點數一點等
    情，有上開舉發違反道路交通管理事件通知單、裁決書及道路交通事故調查報告
    表、談話紀錄表、臺北市政府警察局大安分局交通分隊道路交通事故補充資料表
    、臺北市政府警察局交通警察大隊道路交通事故分析研判表等件在卷可稽。異議
    人雖辯以本件實係該機車駕駛人莊維銓從後方撞及其所駕駛上開自用小客車左前
    方車頭，致莊維銓所駕駛之機車自行滑倒，莊維銓則絲毫無傷云云。惟查依臺北
    市政府警察局大安分局交通分隊道路交通事故補充資料表所示，異議人上開自用
    小客車車損處在左前車角保險桿，而駕駛人莊維銓上開輕型機車車損處在右側中
    間車身，足見駕駛人莊維銓駕駛上開輕型機車於右揭路段直行業已通過異議人上
    開自用小客車之後，因異議人轉彎車未讓直行車先行，致異議人上開自用小客車
    左前車角保險桿撞及駕駛人莊維銓上開輕型機車右側中間車身而肇事。其次，輕
    機車駕駛人莊維銓因異議人上述違反道路交通安全規則肇事之行為，致脊椎及臀
    部受傷之事實，亦有上開道路交通事故補充資料表、道路交通事故調查報告表可
    證，是異議人以上開情詞置辯，不足採信。綜上所述，原處分機關據以援引前揭
    規定裁處，並無不當，本件異議為無理由，應予駁回。
二、抗告意旨略以抗告人當日駕車在仁愛路行進時，確實由機車駕駛人莊維銓從後方
    超速駕駛，直接擦撞抗告人所駕之汽車後，自行滑倒，警方處理後，即行各自離
    去。
三、按汽車行駛至無號誌或號誌故障而無交通警察指揮之交岔路口，支線道車應暫停
    讓幹線道車先行。未劃分幹、支線或同為幹線道或支線道者，轉彎車應暫停讓直
    行車先行，道路交通安全規則第一百零二條第一項第二款定有明文。又汽車駕駛
    人轉彎時，轉彎車不讓直行車先行者，處二百元以上六百元以下（註新臺幣六百
    元以上一千八百元以下）罰鍰，再汽車駕駛人，駕駛汽車違反道路交通安全規則
    ，因而肇事致人受傷者，吊扣其駕駛執照三個月至六個月，道路交通管理處罰條
    例第四十八條第六款、第六十一條第三項分別定有明文。查抗告人甲○○於九十
    一年一月八日十六時許，駕駛車牌號碼為ＧＮ─○一○九號自用小客車沿臺北市
    ○○路○段一五一巷由北往南方向行駛，行經該巷巷口向西右轉時，未讓直行車
    先行，致其左前車角保險桿撞及沿臺北市○○路○段由東向西行駛慢車道直行由
    莊維銓所駕駛車牌號碼為ＱＳＩ─三二○號輕型機車右側中間車身，造成莊維銓
    脊椎及臀部受傷之事實，有上開舉發違反道路交通管理事件通知單、裁決書及道
    路交通事故調查報告表、談話紀錄表、臺北市政府警察局大安分局交通分隊道路
    交通事故補充資料表、臺北市政府警察局交通警察大隊道路交通事故分析研判表
    等件在卷可稽。且依臺北市政府警察局大安分局交通分隊道路交通事故補充資料
    表所示，抗告人上開自用小客車車損處在左前車角保險桿，而駕駛人莊維銓上開
    輕型機車車損處在右側中間車身，足見駕駛人莊維銓駕駛上開輕型機車於前揭路
    段直行業已通過抗告人上開自用小客車之後，因抗告人轉彎車未讓直行車先行，
    致抗告人上開自用小客車左前車角保險桿撞及駕駛人莊維銓上開輕型機車右側中
    間車身而肇事。其次，輕機車駕駛人莊維銓因抗告人上述違反道路交通安全規則
    肇事之行為，致脊椎及臀部受傷之事實，亦有上開道路交通事故補充資料表、道
    路交通事故調查報告表可證，是抗告人前揭之抗告，不足採信。本件抗告人違規
    之事實明確，抗告人聲請傳訊雙方當庭對質，因事證已明，核無必要，原裁定認
    原處分機關援引前開規定對抗告人裁處罰鍰新臺幣九百元及吊扣駕駛執照三個月
    ，並無不當，而駁回抗告人之異議，揆諸前揭之規定，並無違誤，抗告人之抗告
    為無理由，應予駁回。
四、依道路交通管理處罰條例第八十九條，道路交通案件處理辦法第二十六條，刑事
    訴訟法第四百十二條裁定如主文。
中      華      民      國    九十二    年     四       月     三十   日
                              臺灣高等法院交通法庭
                                  審判長法  官  陳  正  雄
                                        法  官  許  錦  印
                                        法  官  許  宗  和
右正本證明與原本無異。
不得再抗告。
                                        書記官  廖  艷  莉
中      華      民      國    九十二    年     四       月     三十   日


司法院資訊處製作；財團法人民間司法改革基金會備份。
